臺灣高雄地方法院刑事判決           100年度審易字第3843號
聲  請  人  臺灣高雄地方法院檢察署檢察官
被      告  許純慈
上列被告因妨害名譽案件，經檢察官聲請以簡易判決處刑（ 100
年度偵字第28918號），本院認不應以簡易判決處刑（100年度簡
字第6138號），改依通常程序審理，判決如下：
    主  文
本件公訴不受理。
    理  由
一、本件原聲請簡易判決處刑意旨如附件檢察官聲請簡易判決處
    刑書之記載。
二、按告訴乃論之罪，告訴人於第一審辯論終結前，得撤回其告
    訴；又告訴經撤回者，法院應諭知不受理之判決，且得不經
    言詞辯論為之，刑事訴訟法第238條第1項、第303條第3款、
    第307條分別定有明文。
三、本件被告許純慈因妨害名譽案件，經檢察官聲請以簡易判決
    處刑，認係犯刑法第309條第1項之公然侮辱罪嫌，依同法第
    314 條之規定，須告訴乃論。茲因被告於本院調查中已與告
    訴人與COBB KENNETH LEE（美國籍，中文姓名為蕭華宸）達
    成和解，告訴人則具狀撤回本件告訴，此有本院100年11 月
    21日調解簡要紀錄、調解筆錄及撤回告訴聲請狀各1 份附卷
    足稽，參照前開說明，爰不經言詞辯論，逕為諭知不受理之
    判決。
據上論斷，應依刑事訴訟法第452條、第303條第3款、第307條，
判決如主文。
中    華    民    國   100    年    11    月    25    日
                  刑事第三庭   審判長法  官  李東柏
                                     法  官  黃右萱
                                     法  官  陳奕帆
如不服本判決應於收受本判決後10日內向本院提出上訴書狀，並
應敘述具體理由，如未敘述上訴理由者，應於上訴期間屆滿後20
日內補提理由書狀於本院（均須按他造當事人之人數附繕本）「
切勿逕送上級法院」。
以上正本證明與原本無異。
如不服本判決，應於判決送達之日起10日內向本院提出上訴書狀
。
中    華    民    國   100    年    11    月    25    日
                                      書記官  張義龍
附件：
臺灣高雄地方法院檢察署檢察官聲請簡易判決處刑書
                                    100年度偵字第28918號
    被      告  許純慈  女  29歲（民國○○年○○月○○日生）
                        住高雄市○○區○○街85號6樓
                        國民身分證統一編號：Ｚ000000000號
上被告因妨害名譽案件，業經偵查終結，認為宜以簡易判決處刑
，茲將犯罪事實及證據並所犯法條分敘如下：
        犯罪事實
一、許純慈於民國100 年3 月16日晚間某時許，在高雄市區內某
    處，因行車問題與COBB KENNETH LEE（美國籍，中文姓名為
    蕭華宸）發生爭執，進而遭蕭華宸追逐至高雄市前鎮區○○
    ○路789 號夢時代購物中心VIP 停車場後，竟基於公然侮辱
    之犯意，在上開不特定人得以共見共聞之場所，以出示中指
    手勢之方式公然侮辱蕭華宸，足生貶損蕭華宸之人格尊嚴與
    社會評價。
二、案經蕭華宸訴由本署簽分偵辦。
        證據並所犯法條
一、訊據被告許純慈坦承上開犯行不諱，並有本署勘驗告訴人手
    機內所存現場照片附卷可稽，被告犯嫌已堪認定。
二、核被告所為，係犯刑法第309條第1項公然侮辱罪嫌。
三、依刑事訴訟法第451條第1項聲請逕以簡易判決處刑。
    此    致
臺灣高雄地方法院
中    華    民    國   100    年    10    月    18    日
                                  檢  察  官   陳彥竹
上正本證明與原本無異
中    華    民    國   100    年    10    月    28    日
                                  書  記  官
附錄本案所犯法條全文
中華民國刑法第309條
（公然侮辱罪）
公然侮辱人者，處拘役或 3 百元以下罰金。
以強暴犯前項之罪者，處 1 年以下有期徒刑、拘役或 5 百元以
下罰金。
附記事項：本件係依刑事訴訟法簡易程序辦理，法院簡易庭得不
傳喚被告、輔佐人、告訴人、告發人等出庭即以簡易判決處刑；
被告、被害人、告訴人等對告訴乃論案件如已達成民事和解而要
撤回告訴或對非告訴乃論案件認有受傳喚到庭陳述意見之必要時
，請即另以書狀向簡易法庭陳述或請求傳訊。